【裁判字號】    89,毒抗,330
【裁判日期】    891003
【裁判案由】    聲請觀察勒戒
【裁判全文】
臺灣高等法院高雄分院刑事裁定                    八十九年度毒抗字第三三號
    抗告人即被告  甲○○
右列抗告人因聲請觀察勒戒案件，不服臺灣高雄地方法院中華民國八十九年十月三日
裁定（八十九年度毒聲字第五０二二號），提起抗告，本院裁定如左：
    主  文
抗告駁回。
    理  由
一、原裁定意旨略以：被告甲○○於民國八十九年四月八日凌晨二時五分許，在高雄
    縣市地區某處施用第二級毒品大麻，為警於八十七年四月八日凌晨二時五分許在
    高雄市苓雅區○○○路一００號地下室「病毒音樂餐廳」查獲；被告雖矢口否認
    上揭犯行，惟查被告之尿液經送高雄醫學大學附設中和紀念醫院檢驗結果，呈大
    麻陽性反應，有該院八十九年六月二十日出具之尿液檢驗報告附卷可稽；又大麻
    吸食者如其吸食頻率為每週一次，尿液中可檢出之時間為七至三十四天，此經函
    詢高雄醫學大學藥物毒物室核覆屬實，並有覆函一份在卷可參；此外且有當場查
    獲之第二級毒品大麻煙一包共七支（毛重三公克）扣案可考，被告所辯顯不足採
    信，其施用毒品之犯行堪以認定，依毒品危害防制條例第二十條第一項、觀察勒
    戒處分執行條例第三條第一項，准予檢察官之聲請，裁定將被告送勒戒處所觀察
    、勒戒云云。
二、本件抗告意旨略以：被告甲○○於民國八十九年四月八日凌晨，係與朋友王仁志
    、唐永華、李楓、林阮玲、金維瀚等人，在高雄市苓雅區○○○路一００號地下
    室「病毒音樂餐廳」聚會，適與外國人史瑞克、Chester Jeffrey stewart等人
    同桌，查獲之毒品大麻係外國人Chester Jeffrey stewart 所持有，非抗告人所
    有；又抗告人與其他五位朋友被警查獲時，均採集尿液送高雄市立凱旋醫院檢驗
    ，並無毒品陽性反應；不知何故警方又將尿液送高雄醫學大學附設中和紀念醫院
    檢驗，且檢驗出呈大麻陽性反應，檢驗結果與凱旋醫院不符，何以不採凱旋醫院
    之檢驗報告？啟人疑竇，抗告人未曾施用任何毒品，遭法院裁定送勒戒處所觀察
    、勒戒甚為不服，請求撤銷原裁定等語。
三、本院經查：抗告人即被告李珮琪於上開時間為警查獲後所採取之尿液，經送高雄
    市立凱旋醫院檢驗結果，並無甲基安非他命及嗎啡陽性反應，此固有該院八十九
    年五月五日高市凱醫檢字第００五八四號檢驗成績書在卷可稽（附本院卷）；惟
    因該院並無就是否有大麻陽性反應作檢驗；檢察官乃改送有該檢驗設施之高雄醫
    學大學附設中和紀念醫院檢驗，而經該大學以螢光免役分析法（ＴＤＸ）檢驗結
    果尿液確有大麻反應，有該大學八十九年六月二十日第00000000號檢驗
    報告單附卷足憑（原審卷第四頁）；又大麻吸食者如其吸食頻率為每週一次，尿
    液中可檢出之時間為七至三十四天，此亦經原審法院函詢高雄醫學大學藥物毒物
    室核覆屬實，並有覆函一份在卷可參（原審卷第八頁），是本件被告確有於查獲
    時起回溯七日內之某時有施用第二級毒品大麻之犯行，已臻認定。原審法院爰依
    毒品危害防制條例第二十條第一項、觀察勒戒處分執行條例第三條第一項規定，
    裁定將被告送勒戒處所觀察、勒戒，並無不合。抗告人執前詞指摘原裁定不當，
    為無理由，應予駁回。
三、據上論結，應依刑事訴訟法第四百十二條，裁定如主文。
中    華    民    國     八十九     年      十一      月      二十      日
                              臺灣高等法院高雄分院刑事第一庭
                           審判長法官  翁慶珍
                                        法官  周賢銳
                                        法官  李春昌
右正本證明與原本無異。
不得再抗告。
                                      書記官  林明威
中    華    民    國     八十九     年      十一      月      二十二    日
                                                                        Ｑ


司法院資訊處製作；財團法人民間司法改革基金會備份。
